臺灣高等法院刑事判決　　　　　　　　　　　　　九十三年度上易字第一０四二號
　　上　訴　人　臺灣新竹地方法院檢察署檢察官
　　被　　　告　丙○○
　　被　　　告　丁○○
右上訴人因被告詐欺案件，不服臺灣新竹地方法院九十一年度易字第七四五號，中華
民國九十三年四月七日第一審判決（起訴案號：臺灣新竹地方法院檢察署八十九年度
偵字第二九一四號），提起上訴，本院判決如左：
    主  文
上訴駁回。
    理  由
一、公訴意旨略以：戊○○（業經判決無罪確定）、丁○○、丙○○三人共同基於意
    圖不法所有之犯意聯絡，明知被告戊○○所有之新竹縣竹東鎮○○段一四一八號
    土地（下稱仁愛段一四一八號土地），原本面臨馬路，惟因重測程序有瑕疵，經
    撤銷重測結果，嗣補辦重測後，前述土地改編為新竹縣竹東鎮○○○段二之九號
    土地（下稱下公館段二之九號土地），已未面臨馬路，竟由丁○○於民國（下同
    ）八十七年六月十日，在新竹縣竹東鎮○○路五八號阡福不動產公司（下稱仟福
    公司），持戊○○所交付經撤銷重測結果之仁愛段一四一八號土地地籍圖，矇騙
    乙○○，佯稱可以斡旋乙○○成功買受仁愛段一四一八號土地，使乙○○誤信為
    真，交付斡旋金新台幣（下同）一百三十五萬元，繼而於八十七年六月十二日，
    由丙○○持被告戊○○委託出賣下公館段二之九號土地之授權書，與乙○○簽訂
    不動產買賣契約書，丙○○詐稱仁愛段一四一八號土地重測後改編為下公館段二
    之九號土地，惟土地坐落位置不變，仍然有面臨馬路云云，使乙○○不疑有他，
    以一千四百萬元之代價買受下公館段二之九號土地，並於簽訂契約時交付價款之
    一部分計五百六十萬元，丁○○同時向乙○○之夫甲○○收取仲介服務費四十二
    萬元，嗣因告訴人乙○○申請核發下公館段二之九號土地地籍圖，知悉該土地坐
    落位置不同於仁愛段一四一八號土地，始知受騙，因認被告戊○○、丁○○、丙○○三人共同涉犯刑法第三百三十九條第一項之詐欺取財罪嫌。
二、按犯罪事實應依證據認定之，無證據不得推定其犯罪事實；又不能證明被告犯罪
    者，應諭知無罪之判決，刑事訴訟法第一百五十四條、第三百零一條第一項分別
    定有明文。又事實之認定，應憑證據，如未能發現相當證據，或證據不足以證明
    ，自不能以推測或擬制之方法，為裁判基礎（最高法院四十年臺上字第八六號判
    例意旨參照）。復按告訴人之告訴，本以使被告受刑事訴追為目的，故其陳述是
    否與事實相符，自應調查其他證據，以資審認，苟其所為攻擊之詞，尚有瑕疵，
    則在此瑕疵未予究明以前，即不能遽採為斷罪之基礎（最高法院六十九年度臺上
    字第一五三一號判決意旨參照）。再者，認定被告有罪之事實，應憑證據，如未
    能發現相當之證據，或證據不足以證明，自不能以推測或擬制之方法，以為裁判
    之基礎；且認定事實所憑之證據，其為訴訟上之證明，須達於通常一般人均不致
    有懷疑，而得確信其為事實之程度者，始得據為有罪之認定，倘其證明尚未達到
    此一程度而有合理之懷疑存在時，尚難為有罪之認定基礎；另苟積極證據不足以
    為不利於被告事實之認定，即應為有利於被告之認定，更不必有何有利之證據，
    最高法院三十年上字第八一六號、四十年臺上字第八六號、七十六年臺上字第四
    九八六號判例分別揭有上旨，足資參酌。抑有進之，證人之證言固非不得做為認
    定被告犯罪事實之證據，惟須此項證言無瑕疵可指，且與事實相符者，始足當之
    ，苟證人之證言有瑕疵時，即不得做為不利被告認定之唯一依據。而刑法第三百
    三十九條第一項詐欺罪之成立，以意圖為自己或第三人不法所有，以詐術使人將
    本人或第三人之物交付為要件，所謂以詐術使人交付，必須被詐欺人因其詐術而
    陷於錯誤，若其所用方法，不能認為詐術，亦不致使人陷於錯誤，即不構成該罪
    ，最高法院四十六年臺上字第二六○號著有判例可資參循。
三、公訴意旨認被告二人與戊○○共同涉犯刑法第三百三十九條第一項之詐欺取財罪
    ，係以下列作為論據：(一)、被告丁○○供稱於八十七年六月十日，提示仁愛段一
　　四一八號土地之地籍圖謄本予告訴人乙○○，斡旋買賣，因而收受斡旋金一百三
  　十萬元。(二)、被告丙○○供述其於八十七年六月十二日，代理被告戊○○簽訂不
    動產買賣契約書，出售下公館段二之九號土地予告訴人乙○○，被告丁○○於同
    日收受仲介服務費四十二萬元。(三)、仁愛段一四一八號土地因重測程序有瑕疵，
　　於八十五年四月二日撤銷重測成果，補辦重測期間，因鄰地所有權人陳情異議及
  　通知地籍調查時不到場或到場不配合指界等因素，遲至八十八年一月二十日始辦
    竣地籍圖重測登記，有新竹縣竹東地政事務所九十一年四月十八日東地所測淇字
    第九一０００二０四０號函可資參照；依該函所附地籍調查補正表所示，被告戊○○於八十七年五月八日經通知地籍調查到場指界，即知悉下公館段二之九號土
    地坐落位置顯然不同於仁愛段一四一八號土地，竟仍提供經撤銷重測成果之仁愛
    段一四一八號土地地籍圖謄本出售，顯有實施詐術之舉。(四)、被告丙○○、丁○○均於仟福公司任職，足見具備不動產買賣之專業知識，竟提示經撤銷重測成果
  　之仁愛段一四一八號土地地籍圖謄本而矇騙告訴人乙○○，詐欺犯行甚為灼然。
四、訊據被告丙○○、丁○○（經合法傳喚未到庭，其在前之陳述）否認有何公訴意
    旨所指詐欺取財犯行，被告丙○○辯稱：「受戊○○之父鄭家聲委任，代為出售
    前開土地，本件買賣契約實由告訴人乙○○之夫即甲○○買受，訂立買賣契約前
    ，甲○○亦曾申請相關地籍圖謄本，買賣雙方均知悉該地有重測問題，故約定買
    賣標的以重測後為準，訂約時並不知仁愛段一四一八號土地已因重測程序有瑕疵
    而被撤銷，實無詐欺故意，訂約後土地重測結果並未面臨馬路，曾向甲○○表示
    如果因為有無面臨馬路問題，可考慮出售他人，因有人願意購買該土地，但甲○○不願意出售，反而在該土地上建築房屋，豈能因此謂被告等人詐欺」等語。被
    告丁○○辯稱：「係仟福公司之銷售人員，雖將該公司交付之仁愛段一四一八號
    土地地籍圖謄本交予告訴人乙○○、甲○○夫婦看，但關於地籍圖來源並無所知
    ，訂立買賣契約時，由丙○○代理賣方簽約並未參與，之後土地重測確定未面臨
    馬路，曾與告訴人乙○○聯繫，因有人願意將該土地買下，如果願意出售，可以
    將買賣價金連同利息一併退還，惜不為告訴人乙○○、甲○○所接受」等語。
五、經查：
(一)、下公館段二之九號土地，戊○○於六十年十月二十七日因買賣原因而登記取得所
    有權，七十年七月二日該土地地號因重測而變更為仁愛段一四一八號並辦妥重測
    登記，嗣因發現七十年間重測程序有瑕疵，遂於八十五年四月二日撤銷該重測成
    果辦妥登記在案，八十八年一月二十日再參照舊地籍圖原下公館段二之九地號之
    圖形補辦重測登記完竣，地號變更為仁愛段二五五七號。而下公館段二之九地號
    土地與前開經撤銷之仁愛段一四一八地號土地，兩者地籍圖謄本明顯不同，仁愛
    段一四一八號土地之地籍圖謄本有一側面臨仁愛段一六三號土地，而仁愛段一六
    三號土地地目為道，下公館段二之九號土地之地籍圖謄本則無法看出是否面臨馬
    路，此部分事實有下公館段二之九號土地登記簿謄本暨地籍圖謄本、仁愛段一四
    一八號土地登記簿謄本暨地籍圖謄本、新竹縣竹東地政事務所九十二年十一月五
    日東地所測淇字第０九二０００五九四一號函在卷可查（原審卷三第十頁），且
    為被告二人與戊○○、證人即告訴人之夫甲○○所不爭執，均堪信為真正。
(二)、本件訂定契約經過業經被告丙○○、丁○○二人陳明在卷，並經證人即仟福公司
    負責人蕭瑞玉、證人即代書謝豊政、甲○○等人證述明確，證人甲○○並證稱：
    「與告訴人乙○○係夫妻關係，本件買賣均由其出面洽商，但以其妻乙○○名義
    簽訂契約」等語，此外，並有不動產買賣契約書、前開地籍圖謄本暨土地登記簿
    謄本、斡旋金收據、支票影本、授權書附卷可參（第二九一四號偵卷第一二五至
    一三０頁、原審卷三第十五至二二頁、第二一九四號偵卷第一三八頁、原審卷三
    第四一至四三頁、第二九一四號偵卷第一二五至一三０頁）。其經過情形如下：
    八十七年間被告丙○○係阡福公司開發人員，被告丁○○為阡福公司銷售人員。
    八十七年六月十日前某日，被告丙○○將仁愛段一四一八號土地之地籍圖謄本交
    給阡福公司人員，阡福公司人員再交給被告丁○○。八十七年六月十日被告丁○○將仁愛段一四一八號土地之地籍圖謄本出示予告訴人乙○○、證人甲○○夫妻
    觀看，同日雙方簽下斡旋金收據，證人甲○○夫妻並當場交付一百三十五萬元支
    票作為斡旋金。八十七年六月十二日在證人謝豊政位於新竹縣竹東鎮○○路之代
    書事務所內，被告丙○○拿出下公館段二之九號土地所有權狀影本，由證人謝豊
    政擬妥簽訂不動產契約書，被告丁○○具名為仲介人，而由告訴人乙○○擔任甲
    方，被告丙○○擔任乙方簽訂該不動產買賣契約書，契約書記載之買賣標的為下
    公館段二之九地號土地，買賣價金為一千四百萬元，契約書第十四條特約事項均
    以手寫方式記載，其上並有多處告訴人乙○○、被告丙○○之印文，契約書第十
    四條第一項載明：「本約土地乙方應負責申請完成重測。若逾八十七年九月十二
    日未完成重測，則第二條（二）款應俟重測完成後十日內交付」，契約書第十四
    條特約事項第二項記載：「本約土地經甲乙雙方簽訂契約日後若經地政事務所重
    測，依地政事務所重測結果為準，甲乙雙方絕無異議」，契約書第十四條特約事
    項第三項記明：「本約第二條（一）款暫由代書保管，俟八十七年六月十五日取
    得本土地授權書時，代書應即將該款交付給甲方，逾期本約失效，該款應即無息
    退還甲方絕無異議」。同日證人甲○○夫妻並簽發金額共四百二十五萬之三紙支
    票，連同先前之斡旋金一百三十五萬元，合計五百六十萬元。另證人甲○○夫妻
    支付現金四十二萬元仲介費用予被告丁○○，被告丁○○簽發收據，因被告丙○○拿出之所有權狀影本記載所有人係戊○○，故當時約定三日後被告丙○○應補
    授權書。八十七年六月十五日被告丙○○拿出授權人為戊○○，日期為八十七年
    六月十日，土地標示記載「竹東鎮○○○段二之九號」之授權書。因被告丙○○
    表示所有權狀正本遺失，另拿戊○○之印鑑章及印鑑證明交給證人謝豊政，由證
    人謝豊政申請補發下公館段二之九號土地之所有權狀正本。八十七年十一月九日
    證人甲○○夫妻再支付四百四十二萬七千七百六十九元予被告丙○○。八十七年
    十一月十三日辦妥以告訴人乙○○為所有權人之下公館段二之九地號土地之所有
    權移轉登記。
(三)、證人甲○○雖證稱：「前述不動產買賣契約書第十四條之條特約事項均係八十七
    年六月十二日以後才約定」等語，然證人謝豊政證稱：「係八十七年六月十二日
    簽約時即如此記載」等語，且依卷附契約書收款明細所示，簽約當日證人甲○○
    夫妻即簽發金額共四百二十五萬元之支票三紙，連同先前之斡旋金一百三十五萬
    元支票，合計簽發總金額達五百六十萬元之四紙支票，但並非同日即交由被告丙○○收受，被告丙○○係三日後之八十七年六月十五日始收受該四紙支票，此由
    契約書第十四條第三項記載：「本約第二條（一）款暫由代書保管，俟八十七年
    六月十五日取得本土地授權書時，代書應即將該款交付給甲方」亦相符合，足認
    上開契約書第十四條特約事項係證人甲○○夫妻於簽訂買賣契約時業已載明。而
    被告丙○○於簽約前提出之所有權狀影本內記載系爭土地地號係下公館段二之九
    號，不動產買賣契約亦記載買賣標的為下公館段二之九地號土地，此與被告丙○○、丁○○先前提出之仁愛段一四一八號地號土地地籍圖謄本顯然不同，惟何以
    證人甲○○夫妻未要求被告等人提出下公館段二之九地號土地之地籍圖，並以下
    公館段二之九號地號作為買賣標的，卻未以仁愛段一四一八地號土地作為買賣標
    的即堪置疑，衡情代理告訴人乙○○實際簽訂契約之甲○○應知悉系爭土地地號
    於簽約當時係下公館二之九號，而非仁愛段一四一八號，始以下公館段二之九號
    為契約買賣標的。且依常情判斷契約條款手寫部分應係經雙方合議始另於打字印
    刷之定型化契約以外書寫，而系爭土地買賣契約書十四條特約事項第二項，係以
    手寫記載：「本約土地經甲乙雙方簽訂契約日後若經地政事務所重測，依地政事
    務所重測結果為準，甲乙雙方絕無異議」，則依據此書寫內容，顯見簽約時，甲○○應明知系爭土地尚需再經重測等情，則被告丁○○、丙○○二人應無施用詐
    術，使甲○○陷於錯誤甚明。
(四)、至於前述買賣契約書之買賣標的記載何以為下公館段二之九地號土地，與契約書
    第十四條特約事項關於重測之約定，雖據甲○○先後稱：「被告丙○○跟我說土
    地登記簿謄本等資料都掉了，他們說先以舊地號簽約，等聲請的土地所有權狀出
    來後再以聲請出來的權狀為準」、「丙○○跟我講我買的地當初就有糾紛，他還
    說重測後我的地很可能會多十坪」、「（你是否自己認知上認為重測後還是會面
    臨馬路？）是」等語（原審卷一第一四一頁）。惟查，證人甲○○於原審證稱：
    「於八十七年六月十一日申請領得仁愛段一四一八號土地之土地登記簿謄本，且
    於八十七年六月十二日簽約前申請領得仁愛段一四一八號土地之地籍圖謄本」等
    語（原審卷一第一三四至第一三五頁），並有證人甲○○提出其上載明核發決行
    日期之土地登記簿謄本、地籍圖謄本各一份存卷可參（第二一九四號偵卷第八七
    至一０七頁），而上開土地登記簿謄本已明確記載：「仁愛段一四一八號土地之
    重測成果於八十五年四月二日登記撤銷在案」，且衡諸常情本件買賣價金高達一
    千四百萬元證人甲○○為慎重其事而申領上開文件，其對上開文件內容應詳加閱
    讀而知悉。
(五)、再據謝豊政稱：「我知道下公館土地有重測，我有當場提出來告知在場人，這塊
    土地應該有重測，我跟他們講解這個地號應該不是這個段名，但我講完之後，他
    們沒有什麼反應，我告訴他們重測後地段、地號應該會變更，面積不一定會變更
    ，所以才有第十四條之約定」等語（原審卷三第一四七頁），可見證人甲○○於
    簽約前既已知悉仁愛段一四一八號土地之重測結果已經撤銷，亦知悉雖以舊地號
    之下公館段二之九地號為買賣契約之記載，但該土地原本就有糾紛，將來必須重
    測，經證人謝豊政告知系爭土地尚需經重測後，亦同意以手寫方式約明：「本約
    土地乙方應負責申請完成重測。若逾八十七年九月十二日未完成重測，則第二條
    （二）款應俟重測完成後十日內交付」、「本約土地經甲乙雙方簽訂契約日後若
    經地政事務所重測，依地政事務所重測結果為準，甲乙雙方絕無異議」等內容，
    足見證人甲○○對於系爭土地之客觀狀況如何應甚為明瞭，並未受到被告丁○○
    、丙○○二人等欺騙。至於證人甲○○雖另稱：「我（對重測）的想法是東西向
    不會變成南北向，我買的地重測後應該還會面臨馬路，只是坪數會有增減」等語
    ，但重測後土地位置究竟如何，尚需測量機關實際予以測量後方得確定，實非締
    約雙方於締約時所能預測，參以被告丙○○或丁○○均未於締約內容載明保證前
    開土地重測後一定面臨馬路等內容，自不得以證人甲○○內心期待與嗣後重測結
    果不同，即遽認證人甲○○簽訂土地買賣契約買受上開土地係因被告丙○○、丁○○實施詐術，且陷甲○○於錯誤所致。
(六)、至於被告丙○○、丁○○所辯：「訂約後土地重測結果未面臨馬路，曾向證人甲○○表示，如因未面臨馬路問題可考慮出售他人，已有人願意購買系爭土地」等
    語，證人甲○○亦證稱：「確有此事，但並不同意轉售，亦不曾為解除本件買賣
　　契約之意思表示，反而於購買系爭土地後即與建商合作，在該土地上建築房屋欲
  　自住或出售」等語（原審卷三第一三八、一四五頁）。而證人甲○○在系爭土地
    建築房屋部分，業經檢察官勘驗現場屬實，有勘驗現場照片在卷可考（原審卷第
    八至二一頁），倘證人甲○○認為其係遭受詐騙陷於錯誤，而顯不相當對價購得
    前開土地，當被告二人向其表示有人願意購買該地時，如甲○○惜售不出賣，即
    與常情有違，且依據甲○○不為解除契約表示，反而在土地上建築房屋等情狀，
    亦堪認證人甲○○內心應無自認遭受詐騙而陷於錯誤之事實。再被告二人如確實
    向證人甲○○施行詐術，騙取鉅額財物，依常情應迴避而不致於向甲○○推介有
    他人願意購買系爭土地，是證人甲○○指稱遭被告二人詐騙，並非可採。
(七)、公訴意旨雖認被告二人與戊○○均知悉仁愛段一四一八號土地面臨馬路之重測成
    果已經撤銷，卻持該地號之地籍圖謄本提示矇騙證人甲○○夫妻，足見以此實施
    詐術云云，惟並無積極證據可證被告二人主觀是否知悉仁愛段一四一八號土地重
    測成果已經撤銷，且仁愛段一四一八號土地之重測成果業已撤銷之事實，依據上
    述說明應為證人甲○○於簽約前明知，是證人甲○○顯然並未因此而受騙，公訴
    意旨認為被告二人與戊○○以上開手法施用詐術，稍嫌速斷。
(八)、依卷附委託狀所示，戊○○（按依被告丙○○所述，委託人應係已死亡之案外人
    鄭家聲）委託出售上述土地之總價為六百八十萬元，被告丙○○代理訂約出售之
    買賣價款則為一千四百萬元，均有委託狀、買賣契約書在卷可查，二者之差價雖
    達七百二十萬元，但委託狀之委託總價載明「實收」，亦即該價格並不包括任何
    稅捐、費用，而前述土地因買賣所需繳納之土地增值稅即高達四百四十二萬七千
    七百六十九元，有土地增值稅繳款書一紙附卷足稽，是買賣價款扣除土地增值稅
    後，暫不論其他費用，其差價亦僅有二百七十七萬二千二百三十一元，尚難謂買
    賣價金顯高於當地市價；且證人甲○○遲遲未解除契約，亦不同意他人價購系爭
    土地，均顯示系爭土地買賣價格與市價差距不大，且不得以此遽認被告丙○○、
    丁○○就本件土地買賣獲得顯不相當巨額利潤，而推定其等有為獲取暴利而實施
    詐術之犯罪動機。況證人甲○○稱：「於（原審）言詞辯論終結時，就本件買賣
    契約尚有尾款約三百萬元尚未給付」等語（原審卷三第一三八頁），但卻已在前
    述土地建築房屋，是實難認證人甲○○因訂立本件買賣契約而受有財產之損害。
(九)、而證人甲○○、證人謝豊政、被告丙○○、丁○○於歷次訊問，均一致陳稱戊○○並未參與本件買賣契約之洽商或訂定，再依據卷附戊○○歷年入出境紀錄（原
    審卷三第一頁），可見戊○○於八十七年六月間確實未在國內，則戊○○辯稱：
    「下公館段二之九號土地係其父鄭家聲生前於六十年間所購，自始信託登記在其
    名下，故土地所有權狀、印鑑章等皆由其父鄭家聲保管、處分，且被告長年僑居
    非洲納米比亞，無從也不曾過問前開土地之事，又八十七年六月間被告戊○○不
    在國內，不可能出具委託書授權被告丙○○訂立本件買賣契約」等語，自屬可信
    ，是告訴人將戊○○列為被告認為與被告丙○○、丁○○有犯意聯絡，足見所陳
    並非可採。
(十)、檢察官循上訴人請求上訴略以：「被告丙○○、丁○○二人售地時明知未面臨道
    路，仍向告訴人騙稱面臨道路，若告訴人不受騙，是否有可能以一千四百萬元買
    受此類似袋地之土地，若不可能，唯有遭騙原因。甲○○並非熟悉土地事務，而
    土地買賣屬專業，無法期待告訴人夫妻能預測土地因重測結果而完全未面臨道路
　　，被告丙○○、丁○○理應調取下公館段二之九地號之地籍圖，而非調取仁愛段
  　一四一八地號地籍圖予告訴人夫妻觀覽，若被告丙○○、丁○○提示下公館段二
    之九地號地籍圖予告訴人夫妻觀看，告訴人夫妻豈會於同月十二日即率爾訂約，
    買賣契約簡單記載重測特約條款，反足以證明告訴人夫妻遭被告二人刻意隱瞞土
    地未面臨道路之事實。本案委託總價為六百八十萬元，扣除增值稅後，利潤亦高
    達二百七十七萬餘元，利潤高達四成，顯然過高，本案土地增值稅與被告丙○○
    、丁○○二人是否有詐騙犯行無關。被告丙○○自陳之前賣方委託出售價金六百
    八十萬元賣不成，廣告後始以一千四百萬元賣出等語，以低價出售賣不成，提出
    高價反而賣成，足證告訴人夫妻遭被告二人欺騙無疑」等語。然查，本件契約書
    第十四條特約事項係甲○○夫妻簽約時業已載明，該項係以手寫記載：「本約土
    地經甲乙雙方簽訂契約日後若經地政事務所重測，依地政事務所重測結果為準，
    甲乙雙方絕無異議」，且依謝豊政證稱土地有重測當場提出來告知在場人等語，
    可見甲○○於簽約時知悉雖以舊地號之下公館段二之九地號為買賣契約之記載但
    須重測，而甲○○不為解除契約表示，反而在土地上建築房屋，亦堪認甲○○應
    無遭騙陷於錯誤，而甲○○未解除契約，亦不同意他人價購系爭土地，均顯示系
    爭土地買賣價格與市價差距不大，而前述土地因買賣所需繳納之土地增值稅即高
    達四百四十二萬七千七百六十九元，有土地增值稅繳款書附卷足稽，是買賣價款
    扣除土地增值稅後，差價僅二百七十七萬二千二百三十一元，但仍需扣除其他費
    用，是尚難謂買賣價金高於當地市價，且不得以此遽認被告丙○○、丁○○就本
    件土地買賣獲得顯不相當巨額利潤，而推定其等有為獲取暴利而實施詐術之犯罪
    動機，則被告丁○○、丙○○二人應無施用詐術，使甲○○陷於錯誤甚明，是上
    訴意旨所陳，並非可取。
(十一)、綜上，公訴意旨認被告丙○○、丁○○二人共同涉犯刑法第三百三十九條第一項
    之詐欺取財罪所舉論據，均不足以證明被告丙○○、丁○○二人確有公訴意旨所
    指犯行，此外，復查無其他積極證據，被告丙○○、丁○○等之犯嫌尚屬不能證
    明，即應為被告丙○○、丁○○二人無罪之諭知。
(十二)、原審以不能證明被告丙○○、丁○○二人犯罪，而為其等二人無罪之諭知，經核
    原判決並無違誤，檢察官循告訴人之請求以被告丙○○、丁○○二人應負詐欺責
    任之前詞，提起上訴，以推測之詞，指摘原判決不當，請求撤銷改判，為無理由
    ，應予駁回。
六、被告丁○○經合法傳喚無正當之理由不到庭有送達證書在卷可稽，爰不待其陳述
    逕行判決，併此敘明。
據上論斷，應依刑事訴訟法第三百七十一條、第三百六十八條，判決如主文。
本案經檢察官朱家崎到庭執行職務。
中　　　華　　　民　　　國　　九十三　　年　　　八　　　月　　　六　　　日
                              臺灣高等法院刑事第七庭
                                  審判長法  官  吳 啟 民
                                        法  官  林 瑞 斌
                                        法  官  施 俊 堯
右正本證明與原本無異。
不得上訴。
                                        書記官  陳 彥 蕖
中　　　華　　　民　　　國　　九十三　　年　　　八　　　月　　　六　　　日
